【裁判字號】    97,聲,19
【裁判日期】    970108
【裁判案由】    返還擔保金
【裁判全文】
臺灣嘉義地方法院民事裁定  97年度聲字第19號
聲  請  人  荷商荷蘭銀行股份有限公司
法定代理人  甲○○
相  對  人  乙○○
上列聲請人聲請返還擔保金事件，本院裁定如下：
    主  文
聲請駁回。
聲請程序費用由聲請人負擔。
    理  由
一、聲請意旨略以：聲請人與相對人間假扣押事件，聲請人前遵
    鈞院91年度裁全字第1049號裁定，為相對人利益曾提供新台
    幣（下同）56,000元供擔保後，並經鈞院以91年度存字677
    號案件提存在案。茲因聲請人業已聲請撤銷上開假扣押裁定
    ，且本件假扣押執行程序亦已終結，聲請人業定20日以上期
    間催告受擔保利益人即相對人行使權利而未行使，爰聲請返
    還擔保金等語。
二、按訴訟終結後，供擔保人證明已定20日以上之期間，催告受
    擔保利益人行使權利而未行使，或法院依供擔保人之聲請，
    通知受擔保利益人於一定期間內行使權利並向法院為行使權
    利之證明而未證明者，法院應依供擔保人之聲請，以裁定命
    返還其提存物或保證書，民事訴訟法第104條第1項第3款定
    有明文。又依同法第106條規定，上開有關供訴訟費用擔保
    之規定，於因假扣押供擔保之情形準用之。而所謂訴訟終結
    ，在因假扣押或假處分所供擔保之場合，因該擔保係為保障
    受擔保利益人因假扣押或假處分所受損害而設，倘執行法院
    已依假扣押或假處分裁定為假扣押或假處分之執行，則在執
    行法院撤銷執行程序前，受擔保利益人所受損害仍可能繼續
    發生，損害額既未確定，自難強令其行使權利，故必待假扣
    押或假處分之執行程序已撤銷，始得謂為訴訟終結（最高法
    院91年度臺抗字第490號、93年度臺抗字第71號裁定、95年
    度臺抗字第318號裁定意旨參照）。
三、經查，聲請人主張因與相對人間假扣押事件，前遵本院91年
    度裁全字第1049號民事假扣押裁定，為擔保假扣押執行，提
    供56,000元，並以本院91年度存字第677號提存事件提存在
    案等事實，業據其提出本院91年度存字第677號提存書各1紙
    為證，並經本院調取本院91年度裁全字第1049號、91年度存
    字第677號卷宗核閱無訛，固堪採信。惟查，聲請人前執上
    開本院91年度裁全字第1049號假扣押裁定為執行名義，聲請
    本院對相對人所有財產為假扣押，本院以91年度執全字第61
    2號執行事件受理，並執行查封相對人之不動產在案，且聲
    請人迄今未聲請撤回上開假扣押之執行，本院前揭假扣押之
    執行程序至今均未撤銷等情，業經調取本院91年度執全字第
    612號假扣押案卷核閱屬實。是聲請人於假扣押執行之程序
    尚未撤銷前，即催告相對人行使權利，揆之前揭說明，核與
    民事訴訟法第104條第1項第3款規定訴訟終結後，定20日以
    上之期間，催告受擔保利益人行使權利而未行使之要件，尚
    有未合。從而，聲請人聲請返還擔保金，為無理由，應予駁
    回。
四、依民事訴訟法第95條、第78條，裁定如主文。
中    華    民    國    97    年    1     月    8     日
                  民一庭法  官  馮保郎
以上正本係照原本作成
如對本裁定抗告應於送達後10日內向本院提出抗告狀，並繳納抗
告費新臺幣1,000元。
中    華    民    國    97    年    1     月    9     日
                        書記官  王立梅


司法院資訊處製作；財團法人民間司法改革基金會備份。
